【裁判字號】    95,訴,49
【裁判日期】    950217
【裁判案由】    毒品危害防制條例
【裁判全文】
臺灣基隆地方法院刑事判決        95年度訴字第49號
公  訴  人  臺灣基隆地方法院檢察署檢察官
被      告  乙○○
                    （另案於臺灣基隆看守所羈押中）
上列被告因毒品危害防制條例案件，經檢察官提起公訴（94年度
毒偵字第2832、2852號），並經本院合議庭裁定由受命法官獨任
進行簡式審判程序，判決如下：
    主      文
乙○○連續施用第一級毒品，處有期徒刑柒月。
扣案之第一級毒品海洛因淨重零點壹肆公克、零點壹玖公克（均
不含包裝袋）沒收銷燬之；包裝上開第一級毒品海洛因之包裝袋
貳只、注射針筒貳支均沒收。
    事實及理由
一、本件犯罪事實應補充：「被告乙○○經觀察勒戒後，於民國
    92年7月25日釋放出師。」、證據應補充：「被告於本院準
    備程序及審判程序之自白。其於民國94年10月13日為警查扣
    之毒品，經法務部調查局鑑定結果含第一級毒品海洛因成分
    ，淨重0.19公克，有該局95年1月3日調科壹字第320003335
    號鑑定通知書1份在卷可考。」、應適用之法條應補充：「
    被告持有第一級毒品海洛因係供施用，其持有之低度行為為
    施用之高度行為所吸收，不另論罪。扣案之第一級毒品海洛
    因淨重0.14公克、0.19公克，為查獲之毒品，應依毒品危害
    防制條例第18條第1項前段之規定宣告沒收銷燬之。包裝第
    一級毒品海洛因之包裝袋2只，為被告所有，供施用第一級
    毒品海洛因所用之物，應依刑法第38條第1項第2款之規定沒
    收之。」外，餘犯罪事實、證據及應適用之法條均引用如附
    件檢察官起訴書之記載。
二、據上論斷，應依刑事訴訟法第273條之1第1項、第284條之1
    、第299條第1項前段、第310條之2、第454條第2項，毒品危
    害防制條例第10條第1項、第23條第2項、第18條第1項前段
    ，刑法第11條、第56條、第38條第1項第2款，判決如主文。
本案經檢察官甲○○到庭執行職務。
中    華    民    國    95    年    2    月    17   日
                  刑事第三庭法  官    何怡穎
以上正本證明與原本無異。
對於本件判決如有不服，應於收受送達後10日內，向本院提出上
訴書狀，上訴於臺灣高等法院，並按他造當事人之人數附具繕本
。
中    華    民    國    95    年    2    月    17   日
                            書記官    李繼業
附錄本案論罪科刑法條：
毒品危害防制條例第十條第一項
施用第一級毒品者，處六月以上五年以下有期徒刑。
附件：
臺灣基隆地方法院檢察署檢察官起訴書
                                    94年度毒偵字第2832號
                                    94年度毒偵字第2852號
    被  告  乙○○  男  35歲（民國○○年○月○○日生）
                    籍設基隆市○○區○○路37巷76號
                     （現在臺灣基隆看守所羈押中）
                     國民身分證統一編號：Ｚ000000000號
上列被告因違反毒品危害防制條例案件，業經偵查終結，認應提
起公訴，茲敘述犯罪事實及證據並所犯法條如下：
         犯罪事實
一、乙○○前因施用第一級毒品海洛因案件，經觀察、勒戒後，
     認無繼續施用毒品之傾向，由本署檢察官於民國92年7 月23
     日，以92年度毒偵字第320、366號為不起訴處分確定。復因
     施用第一級毒品海洛因案件，經觀察、勒戒後，認有繼續施
     用毒品之傾向（因法律修正而未執行強制戒治），由臺灣基
     隆地方法院於93年3月25日，以93年度訴字第159號判決判處
     有期徒刑6 月確定（下稱甲罪）。另又施用第一級毒品海洛
     因案件，再由同法院於93年11月11日，以93年度訴字第680
     號判決判處有期徒刑5 月確定（下稱乙罪）。甲罪合併轉讓
     毒品案並定應執行刑為有期徒刑1年6月確定，乙罪接續執行
     ，後於94年8月24日假釋出監（尚未假釋期滿）。詎其於5年
     內，又基於施用毒品之概括犯意，自於94年9 月25日11、12
     時許起，至同年10月12日3 時許止，在基隆市○○區○○路
     37巷76號住處，以將海洛因倒入注射針筒加水混合並注射手
     臂血管方式，連續非法施用第一級毒品海洛因多次，約一天
     使用2次。嗣先於94年9月26日18時許，在基隆市○○區○○
     街183號前為警盤檢查獲，並當場扣得海洛因1包（淨重0.14
     公克）、注射針筒2 支。次於同年10月13日20時50分許，在
     基隆市○○區○○路37巷76號前為警盤檢查獲，並當場扣得
     海洛因1包（毛重0.4公克）。
二、案經基隆市警察局第一分局報告偵辦。
         證據並所犯法條
一、上揭犯罪事實業據被告乙○○坦承不諱，且其2 次為警所採
     尿液經送臺灣尖端先進生技醫藥股份有限公司檢驗，結果均
     呈毒品嗎啡之陽性反應，有該公司出具之濫用藥物檢驗報告
     共2紙附卷可稽。並有海洛因1包（淨重0.14公克）、海洛因
     1包（毛重0.4公克）、注射針筒2 支扣案可佐。復有不起訴
     處分書、起訴書、判決書及刑案資料查註紀錄表附卷足參。
     事證明確，被告犯行堪予認定。
二、核被告所為係犯毒品危害防制條例第10條第1 項之施用第一
     級毒品罪嫌。被告先後多次施用毒品之行為，時間緊接，且
     犯罪構成要件相同，顯係基於概括犯意反復為之，應依連續
     犯論以1罪並加重其刑。扣案毒品海洛因1包（淨重0.14公克
     ）、海洛因1包（毛重0.4公克）係違禁物，請依同條例第18
     條第1項前段規定宣告沒收並諭知銷燬；注射針筒2支係被告
     供施用毒品之器具，並據被告供明在卷，請依法宣告沒收。
三、依毒品危害防制條例第23條第2 項、刑事訴訟法第251 條第
     1 項提起公訴。
     此  致
臺灣基隆地方法院
中    華    民    國    94    年    12    月    29    日
                           檢  察  官  丙  ○  ○
本件正本證明與原本無異
中    華    民    國    95    年    1     月    4     日
                           書  記  官  王  建  龍
附錄所犯法條︰
毒品危害防制條例第10條第1項
     施用第一級毒品者，處 6 月以上 5 年以下有期徒刑。


司法院資訊處製作；財團法人民間司法改革基金會備份。
